# 长期资产报废

提问人：farce 时间：2020-12-17 14:26:00
资产可以认定报废的一般说法是资产预期不能为企业带来未来经济利益，一般是指固定资产或者无形资产更新换代了，或者超过法律保护期限了。 如果是企业不再生产一些产品，这些产品对应的专项的固定资产或者无形资产，也就不再使用了，但是这些固定资产和无形资产还能使用不是破损状态，按照企业的经营状况这些资产以后也不会为企业带来经济利益了，这些资产是不是也可以认定可以报废？

回答人：chenyiwei
若日后这些资产无法在本企业的生产经营中使用，也没有对外出售的价值，则已不再符合资产的定义和确认条件，应在办理必要手续后核销处理。
由于核销程序可能较为复杂，需时较长，在正式核销前可先对其计提较大比例甚至全额的减值准备。